臺灣桃園地方法院民事裁定            100年度司護字第613號
聲  請  人  桃園縣政府
法定代理人  吳志揚
受  安置人  張○○    姓名年.
法定代理人  張○珠    姓名住.
上列聲請人聲請繼續安置事件，本院裁定如下：
    主  文
准將受安置人張○○自民國一百年十二月十日起延長安置個月
。
聲請程序費用由聲請人負擔。
    理  由
一、本件聲請意旨略以：受安置人張○○（民國100 年出生；其
    餘姓名年籍均詳對照表），係未滿12歲之兒童，為案生母婚
    姻關係中與他人所生之子，案生母與其丈夫育有四名子女，
    嗣因不堪家暴而分居後，並結識新男友而生下受安置人，然
    因受安置人生父現入獄服刑，案生母帶著受安置人共同居住
    於娘家，然於100 年9 月7 日，案生母帶著受安置人於路邊
    遊蕩喝酒，並因不勝酒力醉倒於桃園市三民陸橋下，嗣經武
    陵派出所員警帶回警局，由於案生母已多次因酒癮問題酒醉
    帶受安置人遊蕩路邊，其親屬對於案生母酗酒事宜雖願提供
    協助，但無力約束案生母行為亦無力協助照顧受安置人，經
    聲請人考量受安置人尚屬嬰幼兒未滿一歲，於案生母酒醉後
    其即處於不安全而可能危及其生命安危，故為維護受安置人
    之人身安全，遂依法於民國100 年9 月7 日下午9 時起予以
    緊急安置受安置人，並經法院裁定准予繼續安置迄今，而案
    生母於安置期間雖共申請2 次親子會面，惟1 次失約未到，
    另1 次則渾身酒氣，且其戒酒及就醫狀況尚未穩定，恐仍有
    危害受安置人人身安全之虞，相關家庭處遇仍需時間評估與
    進行，因法定安置期間將至，案家尚不足以在法定安置期限
    內改善返家條件，為求受安置人能繼續得到更適切之保護照
    顧，為此依兒童及少年福利法與權益保障法第57條第2 項規
    定，聲請准予延長安置受安置人於適當場所3 個月等語。
二、按兒童及少年有下列各款情形之一，非立即給予保護、安置
    或為其他處置，其生命、身體或自由有立即之危險或有危險
    之虞者，直轄市、縣（市）主管機關應予緊急保護、安置或
    為其他必要之處置：(一)兒童及少年未受適當之養育或照顧。
    (二)兒童及少年有立即接受診治之必要，而未就醫者。(三)兒童
    及少年遭遺棄、身心虐待、買賣、質押，被強迫或引誘從事
    不正當之行為或工作者。(四)兒童及少年遭受其他迫害，非立
    即安置難以有效保護者；又緊急安置不得超過72小時，非72
    小時以上之安置不足以保護兒童及少年者，得聲請法院裁定
    繼續安置。繼續安置以3 個月為限；必要時，得聲請法院裁
    定延長之，每次得聲請延長3 個月，此有民國100 年11月30
    日公布施行之兒童及少年福利與權益保障法第56條第1 項、
    第57條第2 項分別定有明文。
三、經查，本件聲請人就其所主張之上揭事實，已據其提出保護
    個案摘要報告、100 年度司護字第450 號裁定影本等各一份
    為證，堪信為真實。本院審酌全情，認受安置人有由聲請人
    予以繼續安置之必要，以保護受安置人，是本件聲請人請求
    繼續安置受安置人，為有理由，應予准許之。
四、依兒童及少年福利與權益保障法第57條第2 項、非訟事件法
    第21條第1 項前段，裁定如主文。
五、如對本裁定抗告須於裁定送達後10日內向本院提出抗告狀。
中    華    民    國   100    年    12    月    19    日
                  家事庭  司法事務官  王雯綺
以上正本係照原本作成。